臺灣高等法院刑事判決　　　　　　 95年度上更(一)字第706號
上　訴　人　台灣新竹地方法院檢察署檢察官
上　訴　人
即　被　告　乙○○
　　　　　　　　　　　押)
選任辯護人　扶助律師陳昭全律師
上列上訴人因毒品危害防制條例案件，不服臺灣新竹地方法院
94年度訴字第871號，中華民國95年1月18日第一審判決（起訴案
號：臺灣新竹地方法院檢察署94年度偵字第4018號），提起上訴
，經判決後由最高法院發回更審，本院判決如下：
    主  文
原判決撤銷。
乙○○共同連續販賣第二級毒品，處有期徒刑柒年陸月。販賣第
二級毒品犯罪所得新台幣壹萬柒仟元，均沒收，如全部或一部不
能沒收時，以其財產抵償之。
    事  實
一、乙○○明知安非他命具有成癮性、濫用性及社會危害性，屬
    於毒品危害防制條例第2條第2項所列之第二級毒品，不得非
    法販賣，竟意圖營利，基於概括之犯意，自民國93年12月間
    某日起至94年7月某日止，使用0000000000號行動電話（為
    余家浩所申請）為聯絡工具，與欲購買安非他命者談妥交易
    數量及地點後，由乙○○持安非他命前往約定地點，以1小
    包安非他命新台幣（下同）1,000元之價格，或單獨，或與
    亦具犯意聯絡之余家浩（未據檢察官起訴），而為下列不法
    販賣第二級毒品安非他命之行為：
  (一)自93年12月某日起至94年7月初止，乙○○在新竹縣新豐鄉
    新庄子地區附近，以安非他命1包1,000元之價格，連續7次
    販賣安非他命予李俊傑，每次各1包，共得款7000元。
　(二)於94年4月間某日，乙○○以所用之0000000000行動電話與
　  陳進添所使用之0000000000號行動電話聯絡後，在乙○○位
    於新竹縣新豐鄉埔和村14鄰埔頂374號住處附近之路旁，以
    1小包1,000元之代價販賣安非他命1小包予陳進添1次，得款
    1千元。
  (三)於94年6月間，在新竹縣湖口鄉○○○街附近，乙○○或單
    獨以1包安非他命1,000元之價格，或與亦具犯意聯絡之余家
    浩代為送貨及收款，連續5次販賣安非他命予甲○○，每次
    各1包，共得款5000元。
  (四)自94年5月某日起至同年7月某日止，在新竹縣新豐鄉、湖口
    鄉等地區，連續4次，以1包安非他命1,000元之價格販賣安
    非他命予邱明達，每次各1包，共得款4000元。
二、嗣因余家浩另涉嫌恐嚇取財案件，警方對余家浩所申請由乙
    ○○使用之上開0000000000號行動電話實施通訊監察時，始
    查知上情。並於94年7月18日下午3時20分許，在新竹縣新豐
    鄉瑞興村10鄰199之21號2樓處查獲乙○○，並扣得與本案無
    關之吸食器2組、玻璃球4個、分裝袋17個及殘渣袋1個（乙
    ○○另涉嫌施用毒品部分由檢察官另行處理）。
三、案經新竹縣警察局移請臺灣新竹地方法院檢察署檢察官偵查
    起訴。
    理  由
壹、程序部分：
一、被告所使用0000000000號行動電話係余家浩名義所申請，因
    余家浩另涉嫌恐嚇取財案件，經臺灣新竹地方法院檢察署檢
    察官於94年6月15日核發通訊監察書，對上開行動電話實施
    監聽，因而查知被告涉有販賣毒品罪嫌，有通訊監察書一份
    、監聽譯文及監聽錄音帶等件附卷可稽（通訊監察書見偵查
    卷第21頁、譯文見偵查卷第27頁以下，錄音帶經本院向新竹
    縣警察局刑警隊調取扣於本案）。被告於本院審理時復承稱
    ：監聽紀錄中關於其與李俊傑、陳進添、甲○○、邱明達等
    人對話之內容為真正（見本院上訴審卷第78頁背面95年5月
    18 日準備程序筆錄），則上開監聽紀錄自有證據能力。雖
    被告之辯護人稱：通訊監察書係針對余家浩涉嫌恐嚇取財案
    件，並非對被告是否涉犯販賣毒品而核發自不得引為本案證
    據，應無證據能力云云。惟查：警方依檢察官依法核發之通
    訊監察書，對被告所使用0000000000號行動電話實施監聽，
    縱然被告並非最初監聽之對象，然於監聽過程中若發現其他
    不法情事，警方自得依法舉發調查；且被告亦不爭執監聽紀
    錄內容之真正，自不得謂上開偵查卷附之監聽紀錄無證據能
    力（最高法院95年台上字第3094號判決要旨參照）。且本院
    僅係援引卷附之監聽紀錄以為證人證言可信性之憑據，並非
    以紀錄所載為被告論罪之直接證據（詳如下述），辯護人以
    通訊監察書未記載有關被告涉犯毒品案件而主張譯文無證據
    能力，尚有誤會。
二、證人李俊傑、陳進添、邱明達、甲○○於警詢中之陳述，並
    未經具結，且被告之辯護人亦主張此部分為被告以外之人審
    判外之陳述，應無證據能力，本院即不採為證據。至證人李
    俊傑、陳進添、邱明達、甲○○於偵查中以證人身分所為陳
    述，均經依法具結，且查渠等於偵查中所述並無其他顯不可
    信之情況（詳如下述），依刑事訴訟法第159條之1第2項規
    定，自得為證據；被告之辯護人主張此部分亦為被告以外之
    人審判外之陳述，認無證據能力云云，即有誤會。至證人李
    俊傑於偵查中所述與原審審理時所述並不相符，本院經調查
    比較後自得取捨酌採之。
三、被告於本院審理時向本院聲請調查證人陳進添。經查：證人
    陳進添業據原審於95年1月5日依被告之聲請傳訊到庭，於是
    日庭期，證人陳進添已就如何向被告購買安非他命之事實詳
    為證述，並經交互詰問程序，被告之辯護人亦為被告對證人
    行使詰問權，有該日審判筆錄一份附於原審卷內可參，就證
    人陳進添部分，自無再調查之必要。
貳、實體部分：
一、訊據被告乙○○固承稱：0000000000號行動電話係其所使用
    ，並曾多次交付安非他命予李俊傑、甲○○、邱明達等人之
    事實，惟否認有何販賣第二級毒品安非他命之犯行，辯稱：
    伊係為李俊傑、甲○○、邱明達等人向綽號「姜哥」之不詳
    姓名、年籍成年男子以1包1,000元之代價調取安非他命，或
    是合買，都沒有賺錢，應只是轉讓，不是販賣云云。
二、經查：
  (一)販賣予李俊傑部分：
　1.被告有於上開事實一(一)所示之時間、地點，販賣安非他命七
  　次予李俊傑，每次各一小包一千元之事實，業據證人李俊傑
    檢察官偵查時證述屬實，其於94年7月29日偵查中證稱：自
    93年12月底至7月初間，有向被告購買安非他命，都是打電
    話向他拿，以現金交易7、8次，一包一千元，重量依行情，
    有時比較多，有時比較少，交易地點大都在新豐鄉新庄子附
    近等語（見偵查卷第80至82頁）。雖證人李俊傑於原審作證
    時否認曾以現金向被告購買安非他命，改稱：沒有用錢向被
    告買過安非他命，安非他命是向被告要的，被告都沒有收錢
    ，有時覺得不好意思會幫他做事，每次向被告取得安非他命
    時，因為有借被告錢，被告沒還而拿安非他命來抵債，才會
    在偵查中說是與被告現金交易，我和被告都是請來請去，互
    相用抵的云云（見原審卷第57-64頁）。惟查證人李俊傑於
    偵查中已證述向被告購買安非他命，現金交易7、8次，一包
    一千元等語明確，並就向被告購買安非他命之時間、過程、
    數量、重量等各細節均詳為陳述，並經依法具結，證人李俊
    傑於原審作證時亦未指稱當日檢察官之庭訊有何不能自由陳
    述等情事，其於偵查中所為證言並無任何顯不可信情況，自
    具相當憑信性。再衡情證人李俊傑係68年10月23日出生，於
    偵查中已為年近26歲之成年人，焉有不知「現金交易」乃
    意指一手交錢、一手交貨，其於原審中竟稱：伊於偵查中所
    指之現金交易係指被告用安非他命來抵債云云，顯有矛盾。
    況證人李俊傑於偵查中尚證稱：「（向被告拿過幾次安非他
    命？）以現金交易七、八次，但有時沒錢，會以欠帳方法向
    被告拿毒品」、「（為何乙○○願意免費提供安非他命給你
    使用？）我有時幫他送毒品給別人，幫他做事」等語（見偵
    查卷第81頁）；顯然證人李俊傑之經濟狀況不佳，焉有可能
    如其於原審時所述尚借錢給被告？被告所辯以安非他命來抵
    債，經查無任何證據證明證人李俊傑與被告間有何債權債務
    關係，其於原審時所為上開證言顯非事實，不可採信。又自
    卷附監聽紀錄觀之，被告於94年6、7月間確與證人李俊傑有
    多次電話通聯，並有疑似提及毒品之對話（譯文見偵查卷第
    28 、131、144、146頁），及被告亦承稱與證人李俊傑有共
    同吸毒過（見本院上訴審卷第78頁背面95年5月18日筆錄）
    ，足認證人李俊傑確與被告熟識，且有吸食毒品安非他命之
    惡習無誤，則其於偵查中所證有向被告購買安非他命一節，
    自有相當可信性。復參酌證人李俊傑於偵查中所稱：若出面
    與被告對質，怕被告會對伊及伊家人不利等語（見偵查卷第
    82 頁），顯見證人李俊傑於原審中上開證言乃迴護被告之
    詞，不足採信，亦不足為被告有利之認定。被告猶空言否認
    此部分犯行，自不足採。
  2.至被告與證人李俊傑交易之次數，依證人李俊傑上開偵查中
    所述，其與被告間關於安非他命之交易，以現金交易有7、8
    次，惟確實次數究竟為何，現因被告否認犯罪及證人李俊傑
    於嗣後原審中已翻異前詞否認此部分之事實，本院就確實之
    次數自難再查知確認，故從寬以較有利於被告而認定交易次
    數為七次；且現金交易係一手交錢、一手交貨，足認被告就
    此部分確有所得，其此部分犯行之所得即為7000元。至公訴
    意旨謂：被告與證人李俊傑交易7至8次，惟有時李俊傑偶因
    缺錢無法立即支付購買安非他命之價金，乃以幫乙○○搬運
    銅線、鋁模之服勞務方式，先行取得乙○○提供之安非他命
    施用云云；惟證人李俊傑於偵查中已明確證稱：與被告間關
    於安非他命之交易，以現金交易有7、8次等語；至證人李俊
    傑於同日偵查中所稱向被告拿取安非他命，另有欠帳、服勞
    務情形，應係指該7、8次以外之情形才是，公訴意旨關於此
    部分事實即有誤認。至證人李俊傑於同日偵查中另稱：向被
    告拿取安非他命，尚有「欠帳」及「服勞務」之情形，於原
    審時亦證稱有服勞務之情形；惟就欠帳部分，因證人李俊傑
    於原審中已否認有所謂欠帳情形，是證人李俊傑事後確有給
    付價金予被告，本院無從再為調查，故就此所謂「欠帳」部
    分，難以認定被告確有利得，且衡情被告明知證人李俊傑並
    無力支付價金猶給付其毒品安非他命，亦難認定被告於當時
    確有營利之意圖；另以勞務相抵部分，依證人李俊傑於偵查
    及原審中所述，被告確係有時乃先無償提供毒品安非他命予
    證人李俊傑施用，證人李俊傑事後始再為勞務給付之情形存
    在，惟被告就此部分並無實際利得，復參以勞務給付之對價
    關係甚為主觀，實難據此即推認被告於提供毒品安非他命予
    證人李俊傑施用時，亦係基於營利之意圖而為。惟被告就上
    開「欠帳」及「勞務給付」情形而交付證人李俊傑毒品安非
    他命之行為，是否另涉轉讓禁藥犯行，因未據檢察官起訴，
    自非本案效力所及，應由檢察官另行處理。
  3.綜上，被告有以現金交易之一手交錢、一手交貨方式，販賣
    第二級毒品安非他命七次予證人李俊傑，所得為7000元。被
    告有此部分犯行，堪以認定。
  (二)販賣予陳進添部分：
　  被告有於上開事實一(二)所示之時間、地點，以一小包安非他
    命一千元代價販賣予陳進添一次之事實，業據證人陳進添於
    檢察官偵查時、原審審理時證述明確。其於94年8月11日偵
    查中、95年1月5日原審時均證稱：係撥打被告0000000000號
    行動電話，以「安仔」作為安非他命之代稱，向被告洽購安
    非他命等語（見偵查卷第93-94頁、原審卷第78頁）；且於
    偵查中經檢察官於當庭勘驗其行動電話中於記憶體位置12處
    確有紀錄被告之前述電話號碼無誤（見偵查卷第94頁），證
    人陳進添上開證言自可憑信。又自卷附監聽紀錄觀之，被告
    於94年6、7月間確與證人陳進添有多次電話通聯，並有疑似
    提及毒品之對話（譯文見偵查卷第34、35、104頁），被告
    亦承稱與證人陳進添有共同吸毒過（見本院上訴審卷第78頁
    背面95年5月18日筆錄），足認證人陳進添確與被告熟識，
    且有吸食毒品安非他命之惡習無誤，證人陳進添上開證言自
    可憑信。被告猶辯稱只是合買云云，自不足採。關於被告與
    證人陳進添交易之次數，證人陳進添於偵查中先稱：2、3次
    （見偵查卷第94頁），於原審中則稱：只買1次，偵查中是
    說2、3次，但有時沒有聯絡上，真正成功的只有1次（見原
    審卷第79頁），本院即從寬以較有利於被告而認定交易次數
    為1次；復參酌證人陳進添於原審所證稱：去向被告買毒品
    的時候，我錢給他，他東西給我，一小包一千元等語（見原
    審卷第78頁），足認被告確實有自證人陳進添處取得價金無
    誤，其就此部分犯行之所得即為1000元。被告空言否認此部
    分犯行，亦不足採。
  (三)被告有於上開事實一(三)所示之時間、地點，或單獨，或經有
    犯意聯絡之余家浩代為送貨、取款，販賣安非他命共五次予
    甲○○，每次各一小包一千元之事實，業據證人甲○○於94
    年10月6日檢察官偵查時證述屬實。證人甲○○於檢訊時，
    具結後證稱：「（你施用毒品何處取得？）起先是余家浩給
    我，後來我才向乙○○買，．．．我一次向他買1000元，都
    用夾鍊袋裝著我不知道多重，錢是由余家浩轉給乙○○。」
    、「（安非他命如何交付？）是由乙○○依約定地點都在湖
    口老街親手交給余家浩，也有交給我過，我向他購買不超過
    5 次。」、「（與乙○○有無金錢或糾紛？）沒有，我也不
    會陷害他」、「（陳述是否實在？）實在」、「（他有無告
    訴你毒品何來？）我知道他毒品跟人家拿，因每次跟他拿他
    手上都沒有毒品，他再去向人家調，現調現有，有一次我跟
    他一起到桃園取毒品，但我對當地不熟，不知道該處何鄉鎮
    。」、「（你們都是現金交易？）是。」等語（見偵卷第
    166、167頁）。又自卷附監聽紀錄觀之，被告於94年6、7月
    間確與證人甲○○有電話通聯，並有疑似提及毒品之對話（
    見偵查卷第38、41頁），被告亦承稱與證人甲○○有共同吸
    毒（見本院上訴審卷第78頁背面95年5月18日筆錄），足認
    證人甲○○確與被告熟識，且有吸食毒品安非他命之惡習無
    誤。且證人甲○○就如何向被告購買毒品之過程、地點、價
    格等細節均詳細指出，顯非臨訟憑空杜撰。甲○○與被告又
    無任何仇隙，其證言自有相當可信性。關於被告與證人甲○
    ○交易之次數，即依證人甲○○上開於偵查中所述，認定為
    5 次，且依證人甲○○所述亦為現金交易，其每次確有給付
    價金予被告堪以認定，被告就此部分犯行所得即為5000元。
    被告空言否認此部分犯行，亦不足採。甲○○於本院審理時
    ，經被告乙○○選任辯護人詰問時證稱：伊吸用之安非他命
    是委託乙○○去找，乙○○以機車載伊去買，交易時伊都在
    場，錢交予乙○○轉手交予賣方，有時伊直接交錢予賣方云
    云，辯護人詰問「你在地檢署所說，你是跟乙○○買安非他
    命，它的事實就是如你剛所謂的這些事實？」，甲○○答稱
    「對」（見本院本審卷第55頁及背面)。上述於辯護人詰問
    下之證詞，核與甲○○於偵查中向檢察官所為之證述不符，
    顯係事後迴護被告之詞，不足採信。
  (四)被告有於上開事實一(四)所示之時間、地點，販賣安非他命四
    次予邱明達，每次各一小包一千元之事實，業據證人邱明達
    於檢察官94年10月6日偵查時、95年1月5日原審時證述屬實
    （見偵查卷第167-168頁、原審卷第68-69頁）。雖證人邱明
    達於原審改稱：是請被告向他的朋友拿，不是買，他說他沒
    有在賣，他也是跟朋友拿的，他只是幫我們去拿而已云云。
    惟依證人邱明達於偵查中所述與被告交易之情形，證人邱明
    達稱：「（如何知道乙○○有毒品？）因朋友說乙○○那邊
    有，可以跟他買」、「（如何聯絡？）我打電話給乙○○，
    交易地點有新豐、湖口，是他本人親自交給我，現金交易」
    、「（與乙○○何關係？）我與他之間只有我跟買毒品關係
    ，不曾與他到外面喝酒、聚會過。」、「（乙○○有無與你
    一起用過毒品？）沒有，我拿了毒品就走。」、「（你知道
    他進貨價格？）他不會跟我講這個，我有跟他殺過價，但他
    都不同意，還是一包一千元。」、「交易模式都是我指定交
    付地點，再由他到交易地點交給我。」、「（與乙○○有無
    仇恨金錢糾紛？）沒有。」、「都是據實陳述，沒有陷害他
    。」等語（見偵查卷第167-168頁）。自證人邱明達偵查中
    證言可知，其與被告並非有特別交情之朋友，渠等交易過程
    與一般商品交易買賣過程無異，縱證人邱明達不認識被告之
    上手，亦不知被告之進價，自不足推認被告每次均無利得，
    只是單純調貨而已。證人邱明達於原審時所證：不是向被告
    買，只是拿錢請他去調貨云云，應係個人意見且與事實不符
    ，不足為被告有利之認定。又自卷附監聽紀錄觀之，被告於
    94 年6、7月間確與證人邱明達有多次電話通聯，並有疑似
    提及毒品之對話（譯文見偵查卷第38、41頁），足認證人邱
    明達確與被告熟識，且有吸食毒品安非他命之惡習無誤，證
    人邱明達關於有向被告買安非他命之證言，自屬真實可採。
    關於被告與證人邱明達交易之次數，證人邱明達於偵查中先
    稱：5、6次（見偵查卷第167-168頁）；於原審中則稱：4、
    5次（見原審卷第72頁），本院從寬以較有利於被告認定交
    易次數為四次；且被告與證人邱明達均為現金交易，已如上
    述，被告就此部分犯行之所得為4000元。被告空言否認此部
    分犯行，亦不足採。
  (五)被告於原審時辯稱：交付予證人陳進添等人安非他命，均係
    向綽號「姜哥」男子以1包1,000元之代價調得，並未賺取價
    差云云；於本院審理時復辯稱：與證人陳進添他們都是一起
    吸毒的朋友，是大家出錢合買，由伊去拿貨，大家一起吸，
    沒有賺他們的錢云云。惟查：被告有以1包安非他命1,000
    元代價連續販賣十七次予證人陳進添等人之事實，如上認定
    。被告究竟自差價中獲利若干，因被告否認犯罪，及毒品乃
    屬違禁物品，無可信公定之市場交易價格可查，以致無法確
    切查明被告所販售毒品之實際進價，並計算其獲利數額。惟
    徵以安非他命毒品價格昂貴，取得不易，且毒品危害防制條
    例第4條第2項所定販賣第二級毒品安非他命之法定刑為無期
    徒刑或七年以上有期徒刑，得併科七百萬元以下罰金，刑責
    甚重；加以有關機關查緝甚嚴，風險甚高，且本案被告販賣
    毒品安非他命犯行多達十七次，若無利可圖，被告豈有一再
    甘冒被查緝法辦重刑之危險，平白轉手他人之可能，足認被
    告販入毒品安非他命之價格必較售出價格低廉，而有營利之
    行為。再自上述被告與證人等人交易過程觀之，與一般通常
    商品買賣之交易情節並無二致，而與一般吸毒者間可能基於
    情誼，未有營利意圖，一時互通有無之轉讓情形不同；且自
    證人甲○○上開證言可知，被告甚至赴桃園地區調貨，若非
    有利可圖，被告豈有大費周章，四處調貨之必要，被告辯稱
    只是合買，幫忙調貨，沒有賺錢云云，自不足採。再警方查
    獲被告後搜索其住處，雖未查得第二級毒品，然被告確有上
    開販賣毒品犯行，且本院亦認其有營利之意圖，已如上述，
    至被告每次販售毒品之來源究竟為何，其如何調貨，其係居
    毒販之大、中、小盤何等角色等各節，均因被告否認犯行而
    難查證，自不能以未在被告住處查得毒品即謂被告上開販賣
    毒品行為非基於營利之意圖而為。綜上所論，被告上開出售
    安非他命之各次行為，每次應均係高於進價出售，並有從中
    賺取價差牟利，均堪認定，被告上開出售安非他命與證人陳
    進添等四人行為，均有營利意圖，即堪認定。
  (六)本件被告販賣第二級毒品安非他命犯行，事證明確，堪以認
    定，應依法論科。
三、查被告行為後，刑法部分條文業經修正公布，並均於95年7
    月1日施行。修正後刑法第2條第1項規定：「行為後法律有
    變更者，適用行為時之法律。但行為後之法律有利於行為人
    者，適用最有利於行為人之法律。」，此係規範行為後法律
    變更所生新舊法律比較適用之準據法，於修正刑法施行後，
    應適用修正後刑法第2條第1項規定之「從舊從輕」之原則為
    比較。修正後刪除原刑法第56條連續犯之規定，此刪除雖非
    犯罪構成要件之變更，但顯已影響行為人刑罰之法律效果，
    自屬法律有變更。本件被告連續犯販賣第二級毒品罪部分（
    詳如後述），依修正前即行為時之規定，應依第56條連續犯
    之規定論以一罪；依修正後之刑法既已刪除連續犯之規定，
    則所犯上述各罪應依數罪併罰之規定分論併罰。依新法第2
    條第1項規定，比較新、舊法結果，仍應適用較有利於被告
    之行為時法律即舊法論以連續犯（最高法院95年第8次刑事
    庭會議決議參照）。又刑法第28條雖亦有修正，惟不論依修
    正前後之規定，被告均成立共同正犯，並無有利不利之影響
    ，自毋庸比較新舊法，附為明。核被告乙○○所為，係犯
　　毒品危害防制條例第4條第2項之販賣第二級毒品罪。又被告
　  所為事實一(三)之販賣毒品予證人甲○○部分，其中有數次係
    託由余家浩交付毒品予證人甲○○並收款，已如上述，被告
    就此部分犯行與余家浩間有犯意聯絡、行為分擔，為共同正
    犯。其所為多次販賣安非他命之犯行，均時間相近、手法相
    同，且所犯罪名相同，顯係基於概括犯意反覆為之，依行為
    時刑法第56 條連續犯之規定，應以一罪論，且除無期徒刑
    部分外，依法加重其刑。
四、原審以被告事證明確，論罪科刑，固非無見。惟查：被告
    販賣予證人李俊傑、邱明達之次數分別為7次、4次，原審認
    李俊傑部分為7-8次、邱明達部分為4-5次，惟於理由中又謂
    從寬認定被告此部分所得為7000、4000元，顯有未合。被
    告販賣予證人李俊傑部分均為現金交易，原審誤認尚有抵債
    及勞務給付情形，亦有誤會。原審於判決書之附表中已敘
    明，被告販賣予證人甲○○部分有透過余家浩轉交，惟疏未
    認定余家浩為共同正犯，自有未洽。被告之犯罪所得為新
    台幣一萬七千元，既全部為現金，則如全部或一部不能沒收
    時，以財產抵償即可，並無換算追徵價額之問題；原審就該
    犯罪所得部分，於理由中雖敘明：依毒品危害防制條例第19
    條第1項規定宣告沒收，如全部或一部不能沒收時，以其財
    產抵償之；然於主文中諭知：如全部或一部不能沒收時，追
    徵其價額或以其財產抵償之，自嫌失當。原判決事實欄記
    載上訴人犯罪時間係自93年12月間起至94年8月初止，惟上
    訴人於94年7月18日下午3時20分即被警查獲，無從再於94年
    7 月18日以後連續販賣第二級毒品至同年8月初止，原判決
    事實欄之記載前後矛盾，實有違誤。依起訴書之記載，公
    訴人起訴被告販賣第二級毒品安非他命予陳進添2至3次，而
    原審審理結果，認定被告販賣第二級毒品予陳進添1次，則
    就公訴人已起訴超過原判決認定之事實部分，原判決審理結
    果，既認犯罪不能證明，卻未諭知無罪或明不另為無罪諭
    知之理由，亦有未洽。又被告不服判決提起上訴，乃其訴訟
    上之權利，本院於量刑時自難以此為不利於被告之考量。被
    告上訴否認犯罪，及檢察官以被告於原審判決後提起上訴應
    從重量刑為由提起上訴，固均無理由，惟原判決既有上開可
    議之處，自應由本院撤銷改判。爰審酌被告為求私利，無視
    於毒品氾濫對國人身心與社會風氣、治安之極大負面影響，
    長時間販賣第二級毒品安非他命予多人施用，惟所得僅一萬
    七千元，情節尚非重大，且犯罪後否認犯行，避重就輕圖免
    販賣刑責，態度不佳，未見悔意，兼參酌其品性素行、生活
    狀況與智識程度等一切情狀，量處如主文第二項所示之刑。
    被告因犯本件販賣第二級毒品罪之販毒所得共計為17,000元
    ，已如上述，均應依毒品危害防制條例第19條第1項前段規
    定宣告沒收，並依同條項但書規定諭知如全部或一部不能沒
    收時，以其財產抵償之。至扣案被告所有之吸食器2組、玻
    璃球4個、分裝袋17個及殘渣袋1個，尚無證據認與本案被告
    犯行有關，故不為宣告沒收，附此敘明。
五、公訴意旨另以：被告乙○○於94年4月間，以0000000000行
    動電話與陳進添所使用之0000000000號行動電話聯絡後，販
    賣第二級毒品安非他命予陳進添2至3次；又自94年5月某日
    起至同年7月某日止，販賣第二級毒品安非他命予邱明達5至
    6次。因認被告乙○○除本院前揭論罪科刑之販賣第二級毒
    品安非他命予陳進添1次、販賣予邱明達4次外，另販賣第二
    級毒品安非他命予陳進添1至2次、販賣予邱明達1至2次之犯
    行，亦涉犯毒品危害防制條例第4條第2項之販賣第二級毒品
    罪嫌云云。然查被告乙○○於94年4月間販賣第二級毒品安
    非他命予陳進添共1次，自94年5月某日起至同年7月某日止
    ，販賣第二級毒品安非他命予邱明達共4次，事證明確，已
    如前述。惟並無其他積極證據足證被告除本院前揭認定被告
    乙○○販賣第二級毒品安非他命予陳進添1次、邱明達4次之
    犯行外，尚有起訴書記載另販賣第二級毒品安非他命予陳進
    添1至2次、邱明達1至2次之犯行，則不能證明被告此部分犯
    罪，原應為無罪判決之諭知，惟公訴意旨認此部分與前開有
    罪部分具有連續犯之裁判上一罪關係，爰不另為無罪之諭知
    。另外，公訴意旨起訴被告販賣第二級毒品安非他命予李俊
    傑7至8次，而本院審理結果，認定被告販賣第二級毒品予李
    俊傑7次，可認與公訴意旨所指被告販賣第二級毒品安非他
    命予李俊傑7至8次相符，亦予指明。
據上論斷，應依刑事訴訟法第369條第1項前段、第364條、第299
條第1項前段，毒品危害防制條例第4條第2項、第19條第1項、行
為時即修正前刑法第56條，刑法第2條第1項、第11條、第28條，
判決如主文。
本案經檢察官呂文忠到庭執行職務。
中　　華　　民　　國　　96　　年　　2 　　月　　9 　　日
　　　　　　　　  刑事第十四庭審判長法　官  陳志洋
　　　　　　　　　　　　　　　　　  法　官  蔡聰明
　　　　　　　　　　　　　　　　　  法　官  沈宜生
以上正本證明與原本無異。
如不服本判決，應於收受送達後十日內向本院提出上訴書狀，其
未敘述上訴之理由者並得於提起上訴後十日內向本院補提理由書
（均須按他造當事人之人數附繕本）。
                                    書記官  陳雅加
中　　華　　民　　國　　96　　年　　2 　　月　　12　　日
附錄：本案論罪科刑法條全文
毒品危害防制條例第4條第2項
製造、運輸、販賣第二級毒品者，處無期徒刑或7年以上有期徒
刑，得併科新臺幣7百萬元以下罰金。
